臺灣桃園地方法院刑事判決　　　　　　　95年度易字第1907號
公　訴　人　台灣桃園地方法院檢察署檢察官
被　　　告　乙○○
　　　　　　甲○○
上列被告等因竊盜案件，經檢察官提起公訴（95年度偵字第2379
8 號），本院判決如下：
    主  文
乙○○共同攜帶兇器竊盜，累犯，處有期徒刑捌月。扣案之鐵撬
、螺絲起子各壹支，均沒收。
甲○○共同攜帶兇器竊盜，處有期徒刑柒月。扣案之鐵撬、螺絲
起子各壹支，均沒收。
    事  實
一、乙○○前於民國94年間因妨害風化案件，經本院以94年度桃
    簡字第2069號判決判處有期徒刑3 月確定，甫於95年4 月21
    日易科罰金執行完畢。詎仍不知悔改，竟與甲○○共同意圖
    為自己不法所有，基於竊盜之犯意聯絡，於95年11月1 日下
    午4 時許，由乙○○攜帶其所有客觀上足以對人之生命、身
    體、安全構成威脅，具危險性之兇器鐵撬、螺絲起子各1 支
    ，駕駛其所有車牌號碼2G-1438 號自小貨車搭載甲○○同往
    桃園縣大溪鎮太武新村99號，以上開螺絲起子拆卸鋁製大門
    （價值約新臺幣17,000元），而共同竊取該物品。嗣為巡邏
    員警當場查獲，並扣得上開鐵撬、螺絲起子各1 支。
二、案經桃園縣政府警察局大溪分局報請臺灣桃園地方法院檢察
    署檢察官偵查起訴。
    理  由
一、訊據被告甲○○對於上揭犯行坦承不諱，被告乙○○則矢口
    否認竊盜犯行，辯稱：當天是因為伊所駕駛的自小貨車故障
    ，所以才會停在該處修理，伊不知道被告甲○○是要去偷東
    西云云。經查：
  (一)被告甲○○方面：
　　被告甲○○自白有事實欄所載至桃園縣大溪鎮太武新村99號
    以被告乙○○所有之螺絲起子竊取鋁製大門等情不諱，並據
    被害人丙○○於警詢中指訴其所有之鋁製大門遭竊等情綦詳
    （見95年度偵字第23798 號卷第25頁），且有卷附贓物認領
    保管單、現場照片在卷可資佐憑（同上偵查卷第27頁、第30
    頁至第31頁），此外並有鐵撬、螺絲起子各1 支扣案，足認
    被告甲○○出於任意性之自白，與事實相符而堪採信，本件
    被告甲○○之竊盜犯行，事證明確。
  (二)被告乙○○方面：
　　被告乙○○雖矢口否認共同竊盜，並以上詞置辯，惟查：
  1.證人即共同被告甲○○於偵查中結證稱：當日是被告乙○○
    載我去該處，被告乙○○說這個地方沒人，提議去拆鐵門，
    我所使用的工具是被告乙○○的，也是被告乙○○拿給我的
    ，我們是要拆鐵門去賣給資源回收，我在拆鐵門時，被告乙
    ○○知情，被告乙○○也有拿鐵撬拆另1 邊的門等語（見偵
    查卷第52頁至第53頁）；證人即查獲員警張天福於本院審理
    時結證稱：當天查獲被告乙○○時，被告乙○○人在自小貨
    車左後方，我到現場時，門已經被拆下來，螺絲也已經全部
    被拆掉，被告乙○○說他在修車，但是我們查看他的車輛好
    好的等語（見本院卷第42頁至第44頁），此外並有贓物認領
    保管單、現場照片在卷可憑，及被告乙○○所有之鐵撬、螺
    絲起子各1 支扣案可證。
  2.綜上所述，共同被告甲○○證述本件作案過程係被告乙○○
    提議去竊取鐵門，竊取所需工具亦係被告乙○○所有，2 人
    共同持鐵撬、螺絲起子拆卸被害人丙○○所有之鋁製大門等
    情，與證人張天福之證言，及卷內證物所示各情，均無不合
    ，堪信為真實，被告乙○○與甲○○間顯有前述竊盜犯意之
    聯絡及行為之分擔。本件被告乙○○之竊盜犯行，事證亦屬
    明確。
三、按刑法第321 條第1 項第3 款之攜帶兇器竊盜罪，係以行為
    人攜帶兇器竊盜為其加重條件，此所謂兇器，其種類並無限
    制，凡客觀上足對人之生命、身體、安全構成威脅，具有危
    險性之兇器均屬之，且祇須行竊時攜帶此種具有危險性之兇
    器為已足，並不以攜帶之初有行兇之意圖為必要（最高法院
    79年度臺上字第5253號判例意旨可資參照）。被告乙○○、
    甲○○於上揭時地竊盜時所使用之之鐵撬、螺絲起子各1 支
    ，均為質地堅硬之鐵質器具，此觀諸扣案工具之照片即明，
    是客觀上均足以殺傷人之生命、身體，為具有危險性之兇器
    ，而被告2 人復以之為行竊工具，是核被告乙○○、甲○○
    所為，均係犯刑法第321 條第1 項第3 款之竊盜罪嫌。被告
    2 人就上開犯行，有犯意之聯絡及行為之分擔，均應論以共
    同正犯。被告乙○○有如事實欄所示之前案紀錄，甫於95年
    4 月21日易科罰金執行完畢等情，有臺灣高等法院被告前案
    紀錄表1 份在卷可稽，其受有期徒刑之執行完畢後，5 年內
    再故意犯本件有期徒刑以上之罪，為累犯，應依刑法第47條
    第1 項規定加重其刑。爰審酌被告2 人均正值盛年，不思正
    途竊盜他人財物，對社會治安影響非輕，暨其等犯罪之動機
    、目的、手段、分工方式、智識程度、犯後態度等一切情狀
    ，茲分別量處如主文所示之刑。扣案之鐵撬、螺絲起子各1
    支，為犯罪所用之物，被告乙○○並自承為其所有（見本院
    卷第49頁），應依刑法第38條第1 項第2 款規定及共同犯罪
    行為，應由共犯各負全部責任之理論，在被告2 人項下，各
    諭知沒收。
據上論斷，應依刑事訴訟法第299 條第1 項前段，刑法第28條、
第321 條第1 項第3 款、第47條第1 項、第38條第1 項第2 款，
判決如主文。
本案經檢察官姚重珍到庭執行職務。
中　　華　　民　　國　　96　　年　　4 　　月　　10　　日
                  刑事第一庭　審判長法  官  曾淑華
                                    法  官  黃梅淑
                                    法  官  朱美璘
以上正本證明與原本無異
如不服本判決書應於送達後10日內向本院提出上訴狀
                                    書記官　谷貞豫
中　　華　　民　　國　　96　　年　　4 　　月　　11　　日
附錄本判決論罪科刑法條：刑法第321 條第1 項第3 款。
中華民國刑法第321 條（加重竊盜罪）
犯竊盜罪而有左列情形之一者，處6 月以上、5 年以下有期徒刑
：
一、於夜間侵入住宅或有人居住之建築物、船艦或隱匿其內而犯
    之者。
二、毀越門扇、牆垣或其他安全設備而犯之者。
三、攜帶兇器而犯之者。
四、結夥三人以上而犯之者。
五、乘火災、水災或其他災害之際而犯之者。
六、在車站或埠頭而犯之者。
前項之未遂犯罰之。
